【裁判字號】    98,易,3382
【裁判日期】    981119
【裁判案由】    詐欺
【裁判全文】
臺灣臺中地方法院刑事判決              98年度易字第3382號
公  訴  人  臺灣臺中地方法院檢察署檢察官
被      告  己○○
                    （另案於臺灣臺中看守所羈押中）
            宇○○
上二人共同
選任辯護人  蔡瑞煙律師
被      告  子○○
            庚○○
            乙○○
            辰○○
            卯○○
            未○○
            申○○
            癸○○
            丁○○
                    （另案於臺灣臺中看守所羈押中）
            丑○○
上  一  人
選任辯護人  周平凡律師
被      告  午○○
            酉○○
            寅○○
            地○○
            甲○○
            壬○○
            天○○（原名蔡小君.
            巳○○
            丙○○
            戊○○
            辛○○
上列被告等因詐欺案件，經檢察官提起公訴（98年度偵字第5691
號、98年度偵字第13405號），被告等於準備程序中就被訴事實
均為有罪之陳述，受命法官於聽取當事人之意見後，經本院合議
庭裁定由受命法官獨任進行簡式審判程序，判決如下：
    主    文
己○○共同犯詐欺取財罪，處有期徒刑陸月，併科罰金新臺幣
萬元，有期徒刑如易科罰金暨罰金刑如易服勞役，均以新臺幣壹
仟元折算壹日。扣案如附表所示之物均沒收。
宇○○共同犯詐欺取財罪，處有期徒刑伍月，如易科罰金，以新
臺幣壹仟元折算壹日。緩刑年，並應向公庫支付新臺幣壹拾貳
萬元。扣案如附表所示之物均沒收。
子○○共同犯詐欺取財罪，處有期徒刑陸月，併科罰金新臺幣貳
萬元，有期徒刑如易科罰金暨罰金刑如易服勞役，均以新臺幣壹
仟元折算壹日。扣案如附表所示之物均沒收。
丑○○共同犯詐欺取財罪，處有期徒刑肆月，如易科罰金，以新
臺幣壹仟元折算壹日。扣案如附表所示之物均沒收。
申○○共同犯詐欺取財罪，累犯，處有期徒刑月，如易科罰金
，以新臺幣壹仟元折算壹日。扣案如附表所示之物均沒收。
丁○○共同犯詐欺取財罪，處有期徒刑月，如易科罰金，以新
臺幣壹仟元折算壹日。扣案如附表所示之物均沒收。
庚○○、乙○○、辰○○、卯○○、未○○、癸○○、午○○、
酉○○、寅○○、地○○、甲○○、壬○○、天○○（原名蔡小
君）、巳○○、丙○○、戊○○、辛○○共同犯詐欺取財罪，各
處有期徒刑月，如易科罰金，均以新臺幣壹仟元折算壹日。均
緩刑貳年，緩刑期間均付保護管束，且各應向指定之政府機關、
政府機構、行政法人、社區或其他符合公益目的之機構或團體，
提供壹佰捌拾小時之義務勞務。扣案如附表所示之物均沒收。
    犯罪事實
一、申○○前因違反懲治盜匪條例、麻醉藥品管理條例、搶奪、
    竊盜等案件，經法院分別判處有期徒刑7年2月、4月、1年、
    7月確定在案，迭經合併定其應執行刑、假釋付保護管束、
    撤銷假釋執行殘刑，甫於民國98年1月30日縮刑期滿執行完
    畢。
二、己○○與子○○於98年1月間，與大陸地區真實姓名年籍不
    詳綽號「阿旺」之成年人及在臺灣地區接應之綽號「蔡先生
    」（或「蔡老師」、「老蔡」）之成年人間，共同基於設立
    電信詐騙機房反覆向大陸地區人民詐欺取財之集合犯意聯絡
    ，由己○○先提供新臺幣（下同）50萬元，承租位在臺中市
    ○○路○段192號2樓至4樓房屋，作為電信機房之基地，及
    承租臺中市○○○○街25之4號5樓、6樓，作為詐欺集團之
    員工宿舍；復由子○○向中華電信公司申請使用市內電話及
    附掛ADSL寬頻網路服務，子○○另自不詳之處，將如附表所
    示之電話機、電腦、閘道器等各項機器設備，在上開處所架
    設組裝，預備作為詐欺之工具。己○○復於98年1月間，約
    集其妻宇○○加入該詐欺集團，負責處理該詐欺集團之記帳
    事宜；子○○另於98年1、2月間，先約集丑○○擔任詐騙機
    房現場管理人，並以報紙應徵或互相介紹之方式，引介亦有
    犯意聯絡之庚○○（自98年2月13日起）、乙○○（自98年2
    月25日起）、辰○○（自98年2月12日起）、卯○○（自98
    年2月25日起）、未○○（自98年2月11日起）、申○○（自
    98年2月20日起）、癸○○（自98年2月14日起）、丁○○（
    自98年2月18日起）、午○○（自98年2月20日起）、酉○○
    （自98年2月11日起）、寅○○（自98年2月14日起）、地○○（自98年2月25日起）、甲○○（自98年2月24日起）、壬○○（自98年2月19日起）、天○○（原名蔡小君，98年4月
    24日更名）（自98年2月初某日起）、巳○○（起訴書誤載
    為黃慧君）（自98年2月9日起）、丙○○（自98年2月16日
    起）、戊○○（自98年2月中旬某日起）、辛○○（自98年2
    月間某日起）、戌○○（自98年1月下旬某日起）、亥○○
    （自98年1月下旬某日起）（戌○○、亥○○部分待到院後
    另行審結），加入該詐欺集團。該詐欺集團由己○○、子○○為集團首腦，丑○○為現場管理人，宇○○負責記帳，由
    渠四人負責管理旗下庚○○等成員；另由丑○○以電話與大
    陸地區綽號「阿旺」之人聯絡，由「阿旺」提供大陸地區的
    人頭帳戶及提領詐騙款。己○○、子○○及丑○○會要求加
    入該集團之上開人等，閱讀其等所提供之教戰守則等文件，
    學習如何應對以及扮演中國電信客服人員、大陸地區公安人
    員或人民檢察院檢察員。
三、該詐欺集團所使用之電信機房自98年1月下旬開始籌備，自
    同年2月上旬某日起開始運作，己○○、宇○○、子○○、
    庚○○、乙○○、辰○○、卯○○、未○○、申○○、癸○○、丁○○、丑○○、午○○、酉○○、寅○○、地○○、
    戌○○、亥○○、甲○○、壬○○、天○○（原名蔡小君）
    、巳○○、丙○○、戊○○、辛○○等人，即與前述大陸地
    區綽號「阿旺」之人所組成之詐欺集團成員及在台灣地區接
    應之綽號「蔡先生」之人間，共同基於為自己不法所有詐欺
    取財之犯意聯絡及行為分擔，由丑○○操作現場組裝之電腦
    主機系統，透過網路隨機大量撥號給中國大陸地區市內電話
    ，接到電話之不特定大陸地區人民（無積極證據顯示被害人
    有未滿十八歲之人）接通後會有語音通知，內容略為：其市
    內電話有欠費，須儘快繳費，如有疑問，請按「9」回撥等
    語。若大陸地區人民依指示按「9」回撥，會接通至第一線
    即假扮中國電信客服人員之酉○○、辰○○、癸○○、丁○○、午○○、乙○○、天○○（原名蔡小君）、巳○○，丙○○、戊○○，上開人等會要求來電之大陸地區人民儘速繳
    費，若其等表示沒有申辦該號碼，第一線之人員會要求其等
    報案，佯裝幫忙轉接，隨即轉至第二線即假扮大陸地區公安
    人員之戌○○、亥○○、壬○○、寅○○、申○○、卯○○
    、甲○○、地○○、庚○○、未○○、辛○○。第二線之人
    員假裝受理報案後，問出大陸地區人民之身分證號碼及住址
    ，隨即透過無線電對講機，回報給在場的丑○○等人，在場
    人則以播放錄音方式，製造確實有向總部回報之背景音效後
    ，要求大陸地區人民凍結帳戶，若其等不願意凍結帳戶，便
    轉接至第三線即假扮大陸地區檢察院檢察員之丑○○。丑○○便向大陸地區人民詐稱：若不想凍結銀行帳戶，必須將銀
    行內存款交由法院保管云云，並提供「阿旺」以不詳方法取
    得之大陸地區銀行帳戶，致使大陸地區人民陷於錯誤，匯款
    至指定之帳戶，隨即遭綽號「阿旺」之人於大陸地區所組成
    之詐欺集團成員提領一空。每日不詳時間，綽號「阿旺」之
    人會以電話與丑○○確認當日使用之匯款帳號為何及款項有
    無入帳等事宜。該詐欺集團自98年2月上旬開始運作迄同年
    月25日為警查獲時止，總計已成功詐得折合新臺幣約60萬元
    之款項。該詐欺集團之詐騙所得，由綽號「阿旺」之人於大
    陸地區領取詐騙所得款項，先行扣除25%後，其餘75%則以不
    詳方式交由臺灣地區之綽號「蔡先生」之人，再由綽號「蔡
    先生」之人將款項匯至宇○○存款帳戶內，「蔡先生」分別
    於98年2月17日、同年月25日，分別將181,400元、265,700
    元之詐欺所得匯入宇○○之存款帳戶內，再由己○○提領後
    ，統籌分配予臺灣地區之上開詐欺集團成員。在臺灣地區之
    上開詐欺集團成員所得領取報酬，依角色之不同而異，若詐
    騙得手，第一線成員可分得詐騙所得5%；第二線成員可分得
    詐欺所得7%；第三線成員可分得詐欺所得8%；剩餘詐騙所得
    再由己○○分得6成、子○○分得2成、丑○○分得2成。嗣
    於98年2月25日12時15分許，經警持搜索票前往臺中市○○
    區○○路二段71巷9弄50號7樓之2己○○住處、臺中市○○
    區○○路二段207之6號子○○住處及臺中市○○路○段192
    號等處執行搜索，當場查獲己○○等25人，並扣得如附表所
    示之詐騙劇本、帳冊、大陸地區人民資料、教戰守則、家用
    電話機、網路電話閘道器、電腦監視器、筆記型電腦等物。
四、案經高雄市政府警察局移送臺灣臺中地方法院檢察署檢察官
    偵查起訴。
    理    由
一、程序事項：
    按本件被告己○○、宇○○、子○○、庚○○、乙○○、辰
    ○○、卯○○、未○○、申○○、癸○○、丁○○、丑○○
    、午○○、酉○○、寅○○、地○○、甲○○、壬○○、天
    ○○（原名蔡小君）、巳○○、丙○○、戊○○、辛○○等
    人所犯均係死刑、無期徒刑、最輕本刑為三年以上有期徒刑
    以外之罪，渠等均於準備程序就上開被訴事實為有罪之陳述
    ，經受命法官告知簡式審判程序之旨，並聽取被告等人、渠
    等選任辯護人與公訴人之意見後，本院合議庭認無不得或不
    宜改依簡式審判程序進行之處，爰依刑事訴訟法第273條之1
    第1項，裁定本件就上開被告部分，由受命法官獨任進行簡
    式審判程序，合先敘明。又本件既由受命法官獨任行簡式審
    判程序，是其證據之調查，即不受刑事訴訟法第159條第1項
    、第161條之2、第161條之3、第163條之1及第164條至第170
    條規定之限制，亦附此敘明。
二、認定犯罪事實與量刑審酌之依據：
（一）被告己○○、宇○○、子○○、庚○○、乙○○、辰○○
      、卯○○、未○○、申○○、癸○○、丁○○、丑○○、
      午○○、酉○○、寅○○、地○○、甲○○、壬○○、天
      ○○（原名蔡小君）、巳○○、丙○○、戊○○、辛○○
      分別於警、偵訊及本院審理時所為之自白。
（二）本院核發之98年度聲搜字第882號搜索票、搜索扣押筆錄
      與扣押物品目錄表、查獲現場照片。
（三）扣案如附表所示之詐騙劇本、帳冊、大陸地區人民資料、
      教戰守則、家用電話機、網路電話閘道器、電腦監視器、
      筆記型電腦等物。
三、本件論罪科刑部分：
（一）按刑事法若干犯罪行為態樣，本質上原具有反覆、延續實
      行之特徵，立法時既予特別歸類，定為犯罪構成要件之行
      為要素，則行為人基於概括之犯意，在密切接近之一定時
      、地持續實行之複次行為，倘依社會通念，於客觀上認為
      符合一個反覆、延續性之行為觀念者，於刑法評價上，即
      應僅成立一罪。學理上所稱「集合犯」之職業性、營業性
      或收集性等具有重複特質之犯罪均屬之，例如經營、從事
      業務、收集、販賣、製造、散布等行為概念者是（最高法
      院95年度台上字第1079號、95年度台上字第4686號、96年
      度台上字第1722號判決意旨供參）。而刑法刪除第56條連
      續犯規定，修正理由四亦載明：「至連續犯之規定廢除後
      ，對於部分習慣犯，例如竊盜、吸毒等犯罪，是否會因適
      用數罪併罰而使刑罰過重產生不合理之現象一節，在實務
      運用上應可參考德、日等國之經驗，委由學界及實務以補
      充解釋之方式，發展接續犯之概念，對於合乎『接續犯』
      或『包括的一罪』之情形，認為構成單一之犯罪，以限縮
      數罪併罰之範圍，用以解決上述問題。」等語，足見立法
      者亦深知各類型犯罪有其本質上之特殊性，非可於連續犯
      規定刪除後，逕將所有犯罪行為論以數罪併合處罰。而學
      理上包括一罪概念中，關於集合犯之態樣，係指依一般社
      會通念，特定犯罪行為具有反覆實施之特性，而藉由法條
      中客觀構成要件之行為要素，涵括上開具有反覆實施特性
      之數個犯罪行為，僅接受一次刑法之評價為已足。查以市
      內電話通話費欠繳或遭冒名申請為由，訛稱將凍結被害人
      帳戶，詐使被害人報案及匯款至指定人頭帳戶，乃新興之
      犯罪型態，其犯罪型態具有集團性、縝密分工性、反覆性
      、計畫性、職業性，顯非屬偶而為之的犯罪類型，而係反
      覆以同種類詐騙行為為目的之社會活動之職業性犯罪，此
      觀實務上，在刑法修正前，對於此類型犯罪，乃依修正前
      刑法第340條常業犯論處自明。惟刑法第340條之常業詐欺
      罪，業於95年7月1日修正公布刪除，自不得再以該罪相繩
      ，惟衡諸該種犯罪之習性及社會常情，本即具有反覆實施
      之性質，依社會通念於客觀上乃符合一個反覆、延續性之
      行為觀念，評價為包括一罪之集合犯，尚稱合理。本件被
      告己○○等23人與大陸地區綽號「阿旺」之人所組成之詐
      欺集團成員及在臺灣地區接應之綽號「蔡先生」之人間，
      自98年2月上旬起至同年月25日被查獲時止，以上開方式
      ，向多名大陸地區被害人遂行詐騙之犯行，短短20餘日，
      犯罪所得即折合新臺幣約60萬元，其詐騙時間密集，分工
      細密，次數頻繁，至屬灼然，準此，本件被告己○○等23
      人參與上開詐欺集團之犯罪行為，顯係出於反覆、延續單
      一詐欺行為之決意甚明，揆諸前揭說明，在刑法第340條
      之常業詐欺規定廢除後，被告己○○等23人之多數詐欺取
      財行為，應論以包括一罪之集合犯，僅受一次刑法評價，
      即僅論以一詐欺取財罪，合先敘明。
（二）核被告己○○、宇○○、子○○、庚○○、乙○○、辰○○、卯○○、未○○、申○○、癸○○、丁○○、丑○○
      、午○○、酉○○、寅○○、地○○、甲○○、壬○○、
      天○○（原名蔡小君）、巳○○、丙○○、戊○○、辛○○等23人所為，均係犯刑法第339條第1項之詐欺取財罪。
      按共同正犯之意思聯絡，原不以數人間直接發生者為限，
      即有間接之聯絡者，亦包括在內，如甲分別邀約乙、丙犯
      罪，雖乙、丙間彼此並無直接之聯絡，亦無礙於其為共同
      正犯之成立（最高法院77年台上字第2135號判例意旨參照
      ）；查電話詐騙此一新近社會犯罪型態，自刊登廣告、收
      購人頭帳戶、撥打電話實施詐騙、指定被害人匯款帳戶、
      自人頭帳戶提領款項、取贓款朋分等階段，乃係需由多人
      縝密分工方能完成之集團性犯罪，被告己○○等23人，於
      該詐欺集團中，分別負責統籌分配犯罪所得、出資租屋、
      裝設詐騙電信設備、與大陸地區詐欺集團成員聯繫人頭帳
      戶及匯款取款事宜、撥打詐騙電話予大陸地區被害人等，
      均係屬分擔詐欺取財構成要件之部分行為，故被告己○○
      等23人縱彼此間及與大陸地區綽號「阿旺」之人所組成之
      詐欺集團成員及在台接應之綽號「蔡先生」之人間，並非
      均為認識或確知彼此參與分工細節，然已足以認定有直接
      、間接之犯意聯絡及行為分擔，是均應論以共同正犯。
（三）被告申○○前因違反懲治盜匪條例、麻醉藥品管理條例、
      搶奪、竊盜等案件，經法院分別判處有期徒刑7年2月、4
      月、1年、7月確定在案，迭經合併定其應執行刑、假釋付
      保護管束、撤銷假釋執行殘刑，甫於98年1月30日縮刑期
      滿執行完畢，有臺灣臺中地方法院檢察署刑案資料查註紀
      錄表及臺灣高等法院被告前案紀錄表在卷可稽，其於受有
      期徒刑之執行完畢後，五年內故意再犯本件有期徒刑以上
      之罪，為累犯，應依刑法第47條第1項規定加重其刑。
（四）爰審酌被告己○○等23人之前科素行（被告己○○前曾受
      有期徒刑宣告執行完畢五年後犯本案，現另案羈押中；被
      告子○○、丑○○、宇○○、庚○○、乙○○、辰○○、
      卯○○、未○○、癸○○、午○○、寅○○、地○○、甲○○、天○○、巳○○、丙○○、戊○○、辛○○前均未
      曾受有期徒刑以上刑之宣告；被告酉○○、壬○○前曾受
      有期徒刑宣告執行完畢五年後犯本案；被告申○○有前述
      前科紀錄；被告丁○○前受有期徒刑宣告執行完畢五年後
      犯本案，現因另案羈押中；以上有各該被告之臺灣高等法
      院被告前案紀錄表在卷可按），為參與詐騙集團迅速獲得
      不法所得以供花用之犯罪動機，參與犯罪集團分工之程度
      輕重有間（詳犯罪事實欄所載），參與犯罪集團之時間長
      短有別（詳犯罪事實欄所載），不法獲利所得亦有不同（
      詳犯罪事實欄所載報酬領取比例），且渠等均正值青壯之
      年，卻不思以正途賺取所需，應予非難，惟渠等犯罪手段
      尚稱平和，又均坦承全部犯行之犯後態度尚稱良好，暨渠
      等智識程度及生活狀況等一切情狀，分別量處如主文所示
      之刑，並均諭知有期徒刑如易科罰金、罰金刑如易服勞役
      之折算標準。
（五）又被告宇○○、庚○○、乙○○、辰○○、卯○○、未○○、癸○○、午○○、寅○○、地○○、甲○○、天○○
      （原名蔡小君）、巳○○、丙○○、戊○○、辛○○均未
      曾因故意犯罪受有期徒刑以上刑之宣告，被告酉○○、壬○○雖前曾受有期徒刑宣告，惟執行完畢五年後始犯本罪
      ，有渠等臺灣高等法院被告前案紀錄表在卷可按。核被告
      宇○○係受其夫即同案被告己○○之指示，始參與本件詐
      欺集團負責記帳工作，而被告庚○○、乙○○、辰○○、
      卯○○、未○○、癸○○、午○○、寅○○、地○○、甲○○、天○○（原名蔡小君）、巳○○、丙○○、戊○○
      、辛○○、酉○○、壬○○則均因一時失慮致犯本罪，渠
      等參與犯罪時間非長，犯罪所得非多，參與犯罪情節輕微
      ，經此偵查、審理、判刑教訓，均當知謹慎而無再犯之虞
      ，本院認所宣告之刑，均以暫不執行為宜，爰就被告宇○○部分，併予宣告緩刑三年，被告庚○○、乙○○、辰○○、卯○○、未○○、癸○○、午○○、寅○○、地○○
      、甲○○、天○○（原名蔡小君）、巳○○、丙○○、戊○○、辛○○、酉○○、壬○○部分，均併予宣告緩刑二
      年，以勵渠等自新。惟被告宇○○、庚○○、乙○○、辰
      ○○、卯○○、未○○、癸○○、午○○、寅○○、地○○、甲○○、天○○（原名蔡小君）、巳○○、丙○○、
      戊○○、辛○○、酉○○、壬○○未能克制利益之誘惑，
      利用上開方式犯罪，守法觀念顯有不足，為使渠等於緩刑
      期間內，仍深知戒惕，避免緩刑之宣告遭撤銷，且導正其
      行為與法治之觀念，爰併宣告渠等於緩刑期間內，被告宇
      ○○應向公庫支付新臺幣12萬元；被告庚○○、乙○○、
      辰○○、卯○○、未○○、癸○○、午○○、酉○○、寅
      ○○、地○○、甲○○、壬○○、天○○（原名蔡小君）
      、巳○○、丙○○、戊○○、辛○○則各應向指定之政府
      機關、政府機構、行政法人、社區或其他符合公益目的之
      機構或團體，提供180小時之義務勞務，並均依刑法第93
      條第1項第2款之規定，於緩刑期間付保護管束，期能使渠
      等於支付公庫一定金額、提供義務勞務過程及保護管束期
      間，確切明瞭其行為所造成之損害，並培養正確法治觀念
      （按刑法第74條第2項第5款關於緩刑期間付義務勞務之規
      定，雖於98年6月10日經華總一義字第09800141551號公布
      修正，惟緩刑規定尚無涉新舊法比較問題，蓋刑法第2條
      第1項所能處理之問題，僅限於行為可罰性的法律規範變
      更適用關係，緩刑規定此種刑之宣告規範發生變更時，其
      適用關係必須是以裁判時之法律為準，最高法院95年度第
      8次刑事庭會議決議參照）。至於被告庚○○、乙○○、
      辰○○、卯○○、未○○、癸○○、午○○、酉○○、寅
      ○○、地○○、甲○○、壬○○、天○○（原名蔡小君）
      、巳○○、丙○○、戊○○、辛○○究應向何政府機關、
      政府機構、行政法人、社區或其他符合公益目的之機構或
      團體提供義務勞務，屬執行之問題，應由執行檢察官斟酌
      全案情節及各政府機關、政府機構、行政法人、社區或其
      他符合公益目的之機構或團體之需求，妥為指定，併予敘
      明。
（六）扣案如附表所示之物，分別為被告等人所有或整個詐欺集
      團所有，而供渠等為本件詐欺取財所共同使用之物，業據
      各該被告供承無訛，應依刑法第38條第1項第2款之規定，
      均宣告沒收之。至於扣案為各該被告個別所有、持用之行
      動電話機（含其內SIM卡）、金融機構存款帳戶存摺及健
      保卡等身分證明文件，本院查無積極證據證明該等扣案物
      確為被告等人供本案犯罪所用、供預備犯罪之用或因犯罪
      所生、所得之物，復非屬違禁物，爰均不予宣告沒收，併
      予敘明。
四、據上論斷，應依刑事訴訟法第273條之1第1項、第310條之2
    、第454條第1項、第299條第1項前段，刑法第28條、第339
    條第1項、第47條第1項、第41條第1項前段、（修正後）第
    74條第1項第1、2款、（修正後）第2項第4、5款、第93條第
    1項第2款、第38條第1項第2款，刑法施行法第1條之1，判決
    如主文。
中    華    民    國    98    年    11    月    19    日
                  刑事第十三庭  法  官  廖慧如
以上正本證明與原本無異。
如不服本判決，應於收受送達後10日內向本院提出上訴書狀（應
敘述具體理由並附繕本）。上訴書狀如未敘述理由，應於上訴期
間屆滿後20日內補提理由書於本院。
                                書記官  譚系媛
中    華    民    國    98    年    11    月    19    日
附錄論罪科刑法條
中華民國刑法第339條第1項
意圖為自己或第三人不法之所有，以詐術使人將本人或第三人之
物交付者，處5年以下有期徒刑、拘役或科或併科1千元以下罰金
附表
┌──┬───────────┬───┬─────────┬─────┐
│編號│      扣案物名稱      │ 數量 │  所有人或持有人  │   備註   │
├──┼───────────┼───┼─────────┼─────┤
│ 1  │       詐騙劇本       │ 7紙  │      己○○      │          │
├──┼───────────┼───┼─────────┼─────┤
│ 2  │         帳冊         │ 4本  │      己○○      │          │
├──┼───────────┼───┼─────────┼─────┤
│ 3  │大陸地區人民徐記元、吳│ 4張  │      庚○○      │          │
│    │趙機資料紙條          │      │                  │          │
├──┼───────────┼───┼─────────┼─────┤
│ 4  │交戰守則（詐騙台詞）  │ 5張  │      庚○○      │          │
│    │（庚○○座位）        │      │                  │          │
├──┼───────────┼───┼─────────┼─────┤
│ 5  │歌林電話機（連接至網路│ 1台  │      庚○○      │          │
│    │電話閘道器）          │      │                  │          │
├──┼───────────┼───┼─────────┼─────┤
│ 6  │    網路電話閘道器    │ 2台  │      庚○○      │          │
├──┼───────────┼───┼─────────┼─────┤
│ 7  │    詐騙用交戰守則    │ 4張  │      乙○○      │          │
├──┼───────────┼───┼─────────┼─────┤
│ 8  │      詐騙用白板      │ 1個  │      乙○○      │          │
├──┼───────────┼───┼─────────┼─────┤
│ 9  │    詐騙用交戰守則    │ 1本  │      乙○○      │          │
├──┼───────────┼───┼─────────┼─────┤
│ 10 │        簽到簿        │ 1本  │      乙○○      │          │
├──┼───────────┼───┼─────────┼─────┤
│ 11 │       電腦鍵盤       │ 1個  │      乙○○      │          │
├──┼───────────┼───┼─────────┼─────┤
│ 12 │    詐騙用大陸地址    │ 1張  │      乙○○      │          │
├──┼───────────┼───┼─────────┼─────┤
│ 13 │ 家用電話機（KOLIN）  │ 2具  │      乙○○      │          │
├──┼───────────┼───┼─────────┼─────┤
│ 14 │大陸地區人民朱祥容資料│ 4張  │      辰○○      │          │
│    │紙條                  │      │                  │          │
├──┼───────────┼───┼─────────┼─────┤
│ 15 │交戰守則（詐騙台詞）  │ 12張 │      辰○○      │          │
│    │（辰○○座位）        │      │                  │          │
├──┼───────────┼───┼─────────┼─────┤
│ 16 │歌林電話機（連接至網路│ 1台  │      辰○○      │          │
│    │電話閘道器）          │      │                  │          │
├──┼───────────┼───┼─────────┼─────┤
│ 17 │     詐騙交戰守則     │ 1本  │      卯○○      │          │
├──┼───────────┼───┼─────────┼─────┤
│ 18 │未○○皮包內查獲交戰守│ 1本  │      未○○      │          │
│    │則                    │      │                  │          │
├──┼───────────┼───┼─────────┼─────┤
│ 19 │       教戰守則       │ 4張  │      丑○○      │          │
├──┼───────────┼───┼─────────┼─────┤
│ 20 │       教戰守則       │ 4張  │      丑○○      │          │
├──┼───────────┼───┼─────────┼─────┤
│ 21 │        筆記簿        │ 1本  │      丑○○      │          │
├──┼───────────┼───┼─────────┼─────┤
│ 22 │網路閘道器（世紀網通、│ 1具  │      丑○○      │          │
│    │CNG300）              │      │                  │          │
├──┼───────────┼───┼─────────┼─────┤
│ 23 │網路閘道器（wellgata、│ 1具  │      丑○○      │          │
│    │3504A）               │      │                  │          │
├──┼───────────┼───┼─────────┼─────┤
│ 24 │  家用電話機（KOKA）  │ 1具  │      丑○○      │          │
├──┼───────────┼───┼─────────┼─────┤
│ 25 │無線電對講機（MOTOROLA│ 1具  │      丑○○      │          │
│    │牌T4501型）           │      │                  │          │
├──┼───────────┼───┼─────────┼─────┤
│ 26 │    詐騙用交戰守則    │ 1張  │      丑○○      │          │
├──┼───────────┼───┼─────────┼─────┤
│ 27 │  交戰守則（詐騙台詞）│ 4張  │      戌○○      │          │
├──┼───────────┼───┼─────────┼─────┤
│ 28 │     詐騙交戰守則     │ 36張 │      亥○○      │          │
├──┼───────────┼───┤                  ├─────┤
│ 29 │     詐騙交戰守則     │ 6本  │      戌○○      │          │
├──┼───────────┼───┤                  ├─────┤
│ 30 │被害人資料手抄便條紙  │ 15張 │      地○○      │          │
├──┼───────────┼───┤                  ├─────┤
│ 31 │     粉紅色對講機     │ 2台  │      未○○      │          │
├──┼───────────┼───┤                  ├─────┤
│ 32 │MOTOROLA牌T450I 對講機│ 1台  │      壬○○      │          │
│    │（內機）              │      │                  │          │
├──┼───────────┼───┤      甲○○      ├─────┤
│ 33 │      室內電話機      │ 1台  │                  │          │
├──┼───────────┼───┤                  ├─────┤
│ 34 │     大陸製計算機     │ 1台  │                  │          │
├──┼───────────┼───┤                  ├─────┤
│ 35 │電腦監視器（主機、螢幕│ 1組  │                  │          │
│    │、鍵盤、滑鼠各一）    │      │                  │          │
├──┼───────────┼───┤                  ├─────┤
│ 36 │    網路電話閘道器    │ 2台  │                  │          │
├──┼───────────┼───┤                  ├─────┤
│ 37 │       小白板         │ 1塊  │                  │          │
├──┼───────────┼───┤                  ├─────┤
│ 38 │  網路電話閘道變電器  │ 1台  │                  │          │
├──┼───────────┼───┼─────────┼─────┤
│ 39 │  交戰守則（詐騙台詞）│ 16張 │                  │          │
├──┼───────────┼───┤      庚○○      ├─────┤
│ 40 │大陸地區人民陳宗良、伍│ 1張  │                  │          │
│    │會君資料紙條          │      │      辰○○      │          │
├──┼───────────┼───┤                  ├─────┤
│ 41 │歌林電話機（連接至網路│ 1台  │                  │          │
│    │電話閘道器）          │      │                  │          │
├──┼───────────┼───┤                  ├─────┤
│ 42 │白板（上載大陸地區公安│ 1只  │                  │          │
│    │機關電話）            │      │                  │          │
├──┼───────────┼───┤                  ├─────┤
│ 43 │帳號、密碼、紙條（金融│ 1張  │                  │          │
│    │帳戶）                │      │                  │          │
├──┼───────────┼───┤                  ├─────┤
│ 44 │    網路電話閘道器    │ 2台  │                  │          │
├──┼───────────┼───┤                  ├─────┤
│ 45 │        電話機        │ 4台  │                  │          │
├──┼───────────┼───┤                  ├─────┤
│ 46 │ 交戰守則（詐騙台詞） │ 2張  │                  │          │
│    │ 提款機操作圖示       │      │                  │          │
├──┼───────────┼───┤                  ├─────┤
│ 47 │ 大陸地區人民資料紙條 │ 6張  │                  │          │
├──┼───────────┼───┤                  ├─────┤
│ 48 │ 交戰守則（詐騙台詞） │ 3張  │                  │          │
├──┼───────────┼───┼─────────┼─────┤
│ 49 │       地面電話       │ 4支  │      丁○○      │          │
├──┼───────────┼───┤                  ├─────┤
│ 50 │    網路電話閘道器    │ 4台  │      酉○○      │          │
├──┼───────────┼───┤                  ├─────┤
│ 51 │筆記型電腦（含滑鼠及電│ 1台  │      寅○○      │          │
│    │源線）                │      │                  │          │
├──┼───────────┼───┤      癸○○      ├─────┤
│ 52 │    編號：數字鍵盤    │ 4台  │                  │          │
│    │         （SANYO）    │      │      午○○      │          │
├──┼───────────┼───┤                  ├─────┤
│ 53 │  詐騙交戰守則筆記本  │ 7本  │      申○○      │          │
├──┼───────────┼───┤                  ├─────┤
│ 54 │     詐騙交戰守則     │ 19張 │                  │          │
├──┼───────────┼───┤                  ├─────┤
│ 55 │     詐騙交戰守則     │ 15張 │                  │          │
├──┼───────────┼───┤                  ├─────┤
│ 56 │    交戰守則之白板    │ 1片  │                  │          │
├──┼───────────┼───┼─────────┼─────┤
│ 57 │      筆記型電腦      │ 1台  │                  │          │
│    │  Benq jay book700型  │      │      卯○○      │          │
├──┼───────────┼───┤                  ├─────┤
│ 58 │中華電信光世代網路閘道│ 1具  │      乙○○      │          │
│    │器（P-870H-51）       │      │                  │          │
├──┼───────────┼───┤                  ├─────┤
│ 59 │      網路閘道器      │ 1具  │                  │          │
│    │     （FXS-04A型）    │      │                  │          │
├──┼───────────┼───┤                  ├─────┤
│ 60 │      網路閘道器      │ 1具  │                  │          │
│    │      （3504A型）     │      │                  │          │
├──┼───────────┼───┤                  ├─────┤
│ 61 │      網路閘道器      │ 1具  │                  │          │
│    │(D-LINK牌、DI-707P型) │      │                  │          │
├──┼───────────┼───┤                  ├─────┤
│ 62 │家用電話機（KOLIN 牌、│ 1具  │                  │          │
│    │紅色）                │      │                  │          │
├──┼───────────┼───┤                  ├─────┤
│ 63 │       記帳簿         │ 1本  │                  │          │
├──┼───────────┼───┤                  ├─────┤
│ 64 │     詐騙大陸門號     │ 10張 │                  │          │
├──┼───────────┼───┤                  ├─────┤
│ 65 │    詐騙用IP登記簿    │ 1本  │                  │          │
├──┼───────────┼───┤                  ├─────┤
│ 66 │      電腦鍵盤        │ 1個  │                  │          │
├──┼───────────┼───┤                  ├─────┤
│ 67 │    詐騙用交戰守則    │ 1本  │                  │          │
├──┼───────────┼───┤                  ├─────┤
│ 68 │    詐騙用交戰守則    │ 2張  │                  │          │
├──┼───────────┼───┤                  ├─────┤
│ 69 │  家用電話機（KOLIN） │ 1具  │                  │          │
├──┼───────────┼───┤                  │          │
│ 70 │      網路閘道器      │ 1具  │                  │          │
│    │（中華電信、P-870HA） │      │                  │          │
└──┴───────────┴───┴─────────┴─────┘
（以下空白）


司法院資訊處製作；財團法人民間司法改革基金會備份。
